【裁判字號】    90,財抗,3
【裁判日期】    900718
【裁判案由】    違反臺灣省內菸酒專賣暫行條例
【裁判全文】
臺灣高等法院臺南分院刑事裁定             九十年度財抗字第三號           Ｃ
      抗  告  人
      即受處分人  乙  ○  ○
右抗告人因違反甲○省內菸酒專賣暫行條例案件，不服甲○嘉義地方法院九十年五月
三十日裁定（九十年度財專字第五號），提起抗告，本院裁定如左：
      主      文
原裁定撤銷。
      理      由
一、本件原裁定以：抗告人於民國（下同）九十年一月間自菲律賓進口企業家威士忌
    （ＥＮＴＥＲＰＲＩＳＥＲ３５ＹＥＡＲＷＨＩＳＫＹ），竟未申報未完稅，即
    逕自販入上開未貼專賣憑證之酒類三百四十八瓶，而依甲○省內菸酒專賣暫行條
    例第三十九條第五款之規定，對抗告人科處罰鍰，並依同條例第四十條第一項、
    第四十一條規定對抗告人持有之上開酒類宣告沒入，及逾期繳納罰鍰即予強制執
    行。
二、抗告人抗告意旨略以：本件酒類進口發生裝櫃數量上之錯誤，歸因於抗告人原本
    進口二百五十箱酒，出口商菲律賓貿易公司告知工廠內尚有二十九箱酒是否一次
    進口，經抗告人同意開立二百五十箱洋酒信用狀，惟菲律賓貿易公司卻又臨時聲
    稱因該另外之二十九箱手續未辦，僅能先出原來約定之二百五十箱酒，亦即除空
    運之六十箱外，另海運一百九十箱，故海運部分文件上即均以一百九十箱為文件
    作業。嗣九十年二月一日為高雄關稅局於高雄港集中查驗區查獲，抗告人尚未實
    際現實持有上述酒類，且爭議之酒類祇不過二十九箱，其金額為二萬九千元，原
    裁定卻認定上開物品之價值為新台幣三十六萬一千九百二十元，並因而據以處以
    一倍之罰鍰即三十六萬一千九百二十元，亦有不當。另抗告人就本案件早已補稅
    完畢，有補稅單可據，甲○省菸酒公賣局高雄分局移送本案，原裁定諭知裁罰及
    沒入，即有違誤，為此提起抗告請求撤銷原裁定等語。
三、經查：高雄關稅局於九十年二月一日查獲本件時，因申報進口酒類數量為一九○
    箱，多出二十九箱（三百四十八瓶），未申報未完稅，故予查扣。惟事後「比上
    貿易公司」於九十年二月八日向甲○省菸酒公賣局申請補繳稅額，並准予進口酒
    三百四十八瓶，已非屬未稅洋酒，有甲○省菸酒公賣局九十年二月八日簽發（開
    ）臺菸酒管進字第○１１２９號輸入准許證附卷可稽。抗告人於補繳稅額後，相
    關單位未知會高雄關稅局及甲○省菸酒公賣局高雄分局，致本案仍移送原審法院
    裁罰。
四、原審依據甲○省菸酒公賣局高雄分局查緝案件移送裁定書，裁定抗告人科處罰鍰
    新台幣參拾陸萬壹仟玖佰貳拾元，未貼專賣憑證三佰四十八瓶（其中壹瓶取樣檢
    驗）均沒入固非無見。惟抗告人既已於九十年二月八日補繳稅額，其所進口即非
    屬未稅洋酒，原裁定以抗告人持有未貼專賣憑証酒類為由，對其科處罰鍰，並予
    沒入上開洋酒即有未洽。又原裁定主文內容：乙○○販賣未貼專賣憑證之「菸類
    」，與裁定理由未盡相符，應是「酒類」之誤載，併予說明。本件抗告人執此指
    摘原裁定不當，為有理由，應由本院將原裁定撤銷，由原法院另為適法之裁定。
五、據上論斷，依刑事訴訟法第四百十三條，裁定如主文。
中    華    民    國      九十      年      七      月      十八        日
                                  臺灣高等法院臺南分院刑事第二庭
                                      審判長法官  游    明    仁
                                            法官  陳    清    溪
                                            法官  蘇    重    信
右正本證明與原本無異。
不得抗告。
                                      法院書記官  李    珍    鳳
中    華    民    國      九十      年      七      月      十九        日


司法院資訊處製作；財團法人民間司法改革基金會備份。
